【裁判字號】    89,易,3109
【裁判日期】    900306
【裁判案由】    毒品危害防制條例
【裁判全文】
臺灣桃園地方法院刑事判決                        八十九年度易字第三一九號
    公訴人  臺灣桃園地方法院檢察署檢察官
    被  告  甲○○
右列被告因違反毒品危害防制條例案件，經檢察官提起公訴（八十九年度毒偵字第六
一六八號），本院判決如左：
    主  文
甲○○施用第二級毒品，累犯，處有期徒刑陸月，如易科罰金以參佰元折算壹日。
    事  實
一、甲○○前於民國（下同）八十七年年間因違反麻醉藥品管理條例案件，經本院判
    處有期徒刑三月確定，並於八十七年八月二十日執行完畢，復於八十七、八十八
    年間因施用毒品案件，經臺灣桃園地方法院檢察署檢察官聲請本院裁定送觀察、
    勒戒後，已無繼續施用毒品之傾向，先後於八十七年八月三十一日、八十八年四
    月二十二日，分別以八十七年度偵字第一一三九六號、八十八年度偵字第五四三
    四號案件處分不起訴在案，復於八十八年七月九日再因施用毒品案件，經臺灣桃
    園地方法院檢察署檢察官聲請本院裁定送觀察、勒戒，仍有繼續施用毒品之傾向
    ，再於八十八年八月五日經臺灣桃園地方法院檢察署檢察官聲請本院裁定送強制
    戒治（再犯施用毒品部分犯行業據本院於八十八年十月八日以八十八年度壢簡字
    第九七０號案件判處有期徒刑五月在案），而於八十八年十二月十四日經臺灣桃
    園地方法院檢察署檢察官聲請本院裁定停止強制戒治出所（後於八十九年七月十
    八日經臺灣桃園地方法院檢察署檢察官聲請本院裁定撤銷停止戒治），詎被告竟
    仍不知悛悔，復於停止強制戒治付保護管束期間之八十九年六月一日採尿前回溯
    九十六小時之某一時段內，在台灣地區某不詳地點，又犯施用第二級毒品安非他
    命（下稱安非他命）乙次。嗣經臺灣桃園地方法院檢察署通知甲○○於八十九年
    六月一日到署接受採尿送請鑑定呈陽性反應，始查悉上情。
二、案經臺灣桃園地方法院檢察署檢察官主動檢舉偵查起訴。
    理  由
一、右揭事實業據被告甲○○迭次於偵查中及本院審理時坦承不諱，且自被告所採取
    之尿液，經送請鑑定結果，確係呈安非他命陽性反應，此有台灣檢驗科技股份有
    限公司八十九年六月十四日ＣＺ00000000000號濫用藥物尿液檢驗報
告乙紙，在卷可稽，足堪認定。又被告於八十七、八十八年間因施用毒品案件，
    經臺灣桃園地方法院檢察署檢察官聲請本院裁定送觀察、勒戒後，已無繼續施用
    毒品之傾向，先後於八十七年八月三十一日、八十八年四月二十二日，分別以八
    十七年度偵字第一一三九六號、八十八年度偵字第五四三四號案件處分不起訴在
    案，復於八十八年七月九日再因施用毒品案件，經臺灣桃園地方法院檢察署檢察
    官聲請本院裁定送觀察、勒戒，仍有繼續施用毒品之傾向，再於八十八年八月五
    日經臺灣桃園地方法院檢察署檢察官聲請本院裁定送強制戒治（再犯施用毒品部
    分犯行業據本院於八十八年十月八日以八十八年度壢簡字第九七０號案件判處有
    期徒刑五月在案），而於八十八年十二月十四日經臺灣桃園地方法院檢察署檢察
    官聲請本院裁定停止強制戒治出所（後於八十九年七月十八日經臺灣桃園地方法
    院檢察署檢察官聲請本院裁定撤銷停止戒治）等情，業據被告於本院審理時供承
    屬實，復有臺灣桃園地方法院檢察署前案資料查註紀錄表及臺灣高等法院刑案被
    告全國前案紀錄表各乙份可佐，亦堪認定，則被告三犯施用安非他命之犯行，應
    堪認定。被告犯行已臻明確，應予依法論科。
二、核被告所為，係犯毒品危害防制條例第十條第二項之施用第二級毒品罪。被告持
    有安非他命之低度行為為其施用安非他命之高度行為所吸收，不另論擬。被告犯
    罪後刑法第四十一條易科罰金之規定，業於九十年一月十日經修正公布施行，依
    刑法第二條第一項前段之規定，應從修正後刑法第四十一條第一項前段之規定處
    斷，合先敘明。又被告前於八十七年間因違反麻醉藥品管理條例案件，經本院判
    處有期徒刑三月確定，並於八十七年八月二十日執行完畢，此有臺灣高等法院刑
    案被告全國前案紀錄表乙份可佐，其復於五年內再犯有期徒刑以上之本罪，為累
    犯，應依刑法第四十七條之規定加重其刑。爰審酌被告前曾受有期徒刑之執行完
    畢，復曾因施用毒品案件，先後經裁定送觀察、勒戒及強制戒治，竟仍不知悛悔
    ，復在停止強制戒治期間內施用安非他命，不僅損及個人健康，更嚴重危害社會
    治安及被告犯罪後之態度等一切情狀，量處如主文所示之刑，並諭知易科罰金之
    折算標準，以資儆懲。
據上論斷，應依刑事訴訟法第二百九十九條第一項前段，毒品危害防制條例第十條第
二項、第二十條第三項前段，刑法第二條第一項前段、第十一條前段、修正後第四十
一條第一項前段、第四十七條，罰金罰鍰提高標準條例第一條前段，判決如主文。
本案經檢察官郭靜文到庭執行職務。
中      華      民      國      九十        年    三    月     六     日
                          臺灣桃園地方法院刑事第四庭
                              法  官  林 晏 鵬
右正本證明與原本無異。
如不服本判決，應於判決送達後十日內向本院提出上訴狀( 應附繕本 )，上訴於
臺灣高等法院。
                              書記官  張 雅 慧
中        華        民        國   九十   年   三   月    八    日
附錄法條：毒品危害防制條例第十條
毒品危害防制條例第十條
施用第一級毒品者，處六月以上五年以下有期徒刑。
施用第二級毒品者，處三年以下有期徒刑。


司法院資訊處製作；財團法人民間司法改革基金會備份。
